【裁判字號】    99,訴,412
【裁判日期】    990630
【裁判案由】    違反毒品危害防制條例
【裁判全文】
臺灣嘉義地方法院刑事判決               99年度訴字第412號
公  訴  人  臺灣嘉義地方法院檢察署檢察官
被      告  甲○○
上列被告因毒品危害防制條例案件，經檢察官提起公訴（九十九
年度毒偵字第五四三號），本院合議庭裁定由受命法官獨任進行
簡式審判程序而為判決如下：
    主  文
甲○○施用第一級毒品，累犯，處有期徒刑捌月。
    事  實
一、甲○○前於民國八十九年間因施用毒品案件，經臺灣臺南地
    方法院八十九年度毒聲字第一○○三號裁定強制戒治，移付
    執行後，因無繼續強制戒治之必要，復據該院八十九年度毒
    聲字第三五五七號裁定停止強制戒治，所餘期間付保護管束
    ，九十年三月二十四日期滿未據撤銷，視為已執行完畢。前
    開強制戒治執行完畢後五年內，又因九十四年十一月間某日
    起至九十五年一月二十三日止施用第一級毒品犯行，經臺灣
    臺南地方法院九十五年度訴字第五二八號判決判處有期徒刑
    十月確定，嗣經減刑為有期徒刑五月，如易科罰金以銀元三
    百元折算一日，九十六年七月三十日執行完畢。詎仍不知悔
    改，於九十八年十月三十日下午五時許，在嘉義縣水上鄉北
    回公園女廁內，以針筒注射方式，施用第一級毒品海洛因一
    次（人體代謝為嗎啡反應）。嗣警方於同月三十一日下午四
    時十分許，在嘉義縣水上鄉○鎮村○鎮路一一四之一號逮捕
    另案遭到通緝之甲○○，警方旋經甲○○同意採集其尿液送
    驗，結果呈嗎啡陽性反應，始悉上情。
二、案經嘉義縣警察局水上分局報告臺灣嘉義地方法院檢察署檢
    察官偵查起訴。
    理  由
一、本件被告甲○○所涉犯者為毒品危害防制條例第十條第一項
    法定刑為「六月以上五年以下有期徒刑」之施用第一級罪，
    非死刑、無期徒刑、最輕本刑為三年以上有期徒刑之罪或高
    等法院管轄第一審案件。本院行準備程序中，被告就被訴事
    實為有罪之陳述，經告知簡式審判程序之旨，並聽取檢察官
    及被告之意見後，本院爰依刑事訴訟法第二百七十三條之一
    第一項裁定由受命法官獨任進行簡式審判程序。因此，本件
    簡式審判程序之證據調查依刑事訴訟法第二百七十三條之二
    規定不受同法第一百五十九條第一項、第一百六十一條之二
    、第一百六十一條之三、第一百六十三條之一及第一百六十
    四條至第一百七十條規定之限制，此合先敘明之。
二、事實欄記載之犯罪事實，為被告於審理時坦承不諱（本院卷
    第三十九頁審判筆錄）。被告之尿液經採集送驗，呈嗎啡陽
    性反應結果，有台灣檢驗科技股份有限公司濫用藥物尿液檢
    驗報告、代號與真實姓名對照表在卷可查（警卷第七頁、第
    八頁）。是被告自白與事實相符，事證明確，其施用毒品犯
    行堪以認定。
三、按海洛因係毒品危害防制條例第二條第二項第一款所定之第
    一級毒品。核被告所為，係犯毒品危害防制條例第十條第一
    項之施用第一級毒品罪。被告前於八十九年間因施用毒品案
    件，經法院裁定強制戒治，移付執行後，因無繼續強制戒治
    之必要，復據法院裁定停止強制戒治，所餘期間付保護管束
    ，九十年三月二十四日期滿未據撤銷，視為已執行完畢。前
    開強制戒治執行完畢後五年內，又因九十四年十一月間某日
    起至九十五年一月二十三日止施用第一級毒品犯行，經臺灣
    臺南地方法院九十五年度訴字第五二八號判決判處有期徒刑
    十月確定，嗣經減刑為有期徒刑五月，如易科罰金以銀元三
    百元折算一日，九十六年七月三十日執行完畢等情，有臺灣
    嘉義地方法院檢察署刑案資料查註紀錄表、臺灣高等法院被
    告前案紀錄表附卷可參（偵查卷第三頁至第十九頁，本院卷
    第四頁至第二十一頁）。本件雖於強制戒治執行完畢五年後
    再犯，惟被告既於強制戒治執行完畢後五年內早已違犯施用
    毒品罪經法院科處刑罰確定，顯見施以觀察勒戒或強制戒治
    ，無法收其果效，自無毒品危害防制條例第二十條所定「五
    年後再犯」付觀察勒戒之除刑化規定適用之餘地，本件應依
    毒品危害防制條例第十條施用毒品犯罪處罰（最高法院九十
    五年度第七次刑事庭會議參照）。
四、被告持有第一級毒品之低度行為，應為施用第一級毒品之高
    度行為所吸收，不另論罪。另查，被告前因施用毒品案件經
    臺灣臺南地方法院九十五年度訴字第五二八號判決判處有期
    徒刑十月確定，嗣經減刑為有期徒刑五月，如易科罰金以銀
    元三百元折算一日，九十六年七月三十日執行完畢，有上述
    前案紀錄可循，其受有期徒刑之執行完畢，五年以內故意再
    犯本件有期徒刑以上之罪，為累犯，應依刑法第四十七條第
    一項加重其刑。
五、爰依被告之陳述（本院卷第四十一頁審判筆錄）及前開前案
    紀錄資料，審酌被告因身染毒癮施用毒品之犯罪動機及目的
    ；犯罪時未受明確之刺激；獨自一人以針筒注射方式施用第
    一級毒品之犯罪手段；未婚，無子女，僅母親健在，一兄一
    弟，母親現與弟弟同住，之前從事服務業之生活狀況；有麻
    藥、煙毒、毒品等前科之品行；國中畢業之智識程度；本件
    係屬自戕行為，並無明顯被害人可言；施用毒品，無視國家
    查緝毒品之禁令，違反注意義務重大，對於國家社會具有潛
    在危險性；犯罪後尚能坦承犯行之態度等一切情狀，判處如
    主文所示之刑。
據上論斷，應依刑事訴訟法第二百七十三條之一第一項、第二百
九十九條第一項前段，毒品危害防制條例第十條第一項，刑法第
十一條前段、第四十七條第一項，判決如主文。
本案經檢察官王振名到庭執行職務。
中    華    民    國    99    年    6     月    30    日
                      刑事第一庭  法  官  張道周
以上正本證明與原本無異。
如不服本判決應於收受判決後10日內向本院提出上訴書狀，並應
敘述具體理由；其未敘述上訴理由者，應於上訴期間屆滿後20日
內向本院補提理由書（均須按他造當事人之人數附繕本）「切勿
逕送上級法院」。
中    華    民    國    99    年    6     月    30    日
                                  書記官  張菀純
附記本判決之論罪法條全文
毒品危害防制條例第十條第一項
施用第一級毒品者，處六月以上五年以下有期徒刑。

司法院資訊處製作；財團法人民間司法改革基金會備份。
